臺灣士林地方法院民事判決　　　　　　　　　　　　九十二年度重訴字第四四六號
　　原　　　告　甲○○
　　被　　　告　丙○○
　　　　　　　　乙○○
當事人間損害賠償事件，本院於九十三年十月十五日言詞辯論終結，判決如下：
    主    文
被告應給付原告新台幣陸拾肆萬玖仟佰捌拾元及自民國九十一年十二月六日起至清
償日止，按年息百分之五計算之利息。
原告其餘之訴駁回。
訴訟費用由被告負擔九分之一，餘由原告負擔。
    事實及理由
一、原告起訴主張：
  （一）被告丙○○、乙○○於民國九十年十二月二十日零時許，見原告駕駛五Ａ─
        六三四七號自小客車搭載訴外人蘇于倫及被告丙○○女友鄭伊婷抵達台北市
        ○○路○段三十巷四十九號前，被告丙○○見狀因氣憤即以酒瓶丟砸該部自
        小客車未中，即又衝到該部自小客車旁，打開車門，以強暴方式，強拉原告
        下車後，適因天雨路滑，被告丙○○與原告一同跌倒在地，被告乙○○立即
        上前與被告丙○○共同徒手毆打或以腳踢原告，致原告頭部外傷、胸部挫傷
        、腹部鈍傷合併脾臟破裂並經手術切除脾臟、內出血、胰臟尾部挫傷等傷害
        ，被告二人因侵權行為致原告受有損害，原告自得請求被告賠償。
  （二）請求之費用如下：
      (1)醫藥費：原告共花費新臺幣（下同）一萬六千三百八十元。
      (2)看護費：原告因本件傷害住院開刀，僱請看護共花費二萬八千元。
      (3)住院等雜項支出：原告住院期間，因購買住院用品，花費一萬五千元。
      (4)工作薪資損失：原告未受傷前每月收入三萬五千元，自受傷後留職停薪無法
        工作，已達十一個月，被告應賠償之金額為三十八萬五千元。
      (5)減少勞動能力之損失：原告因本件傷害事件，失去一個脾臟，免役系統失調
        ，體能減低，無法再負擔較需體能之工作，以原告受傷時二十七歲至六十五
        歲期間，每月收入減少一萬元，共損失四百五十六萬元。
      (6)精神上損害：原告受傷住院痛苦萬分，故主張被告應賠償精神上之損害一百
        二十萬元。
  （三）為此，原告依侵權行為法律關係請求被告損害賠償，並聲明：被告應給付原
        告六百二十萬四千三百八十元及自九十一年十二月六日（起訴狀繕本送達翌
        日）起至清償日止按年息百分之五計算之利息。
二、被告丙○○承認毆傷原告，惟辯稱：原告請求之金額太高；被告乙○○則以伊根
    本未動手毆打原告等語置辯。並均聲明：請求駁回原告之訴。
三、原告主張被告二人毆打原告致原告受有上開傷害之事實，有長庚醫院診斷證明書
    影本一紙附在臺灣士林地方法院檢察署九十一年度偵字第五二六八號偵查卷為證
    並為被告丙○○所不否認，被告乙○○雖辯稱：未動手毆傷原告云云。惟查：證
    人蘇于倫於本院刑事庭具結證稱：「（問：九十年十二月十日零時是否與鄭伊婷
    乘坐被害人甲○○車子？）是，（問：到達台北市○○路○段三十巷四十九號前
    發生何事？）該處是丙○○住處，甲○○要載送鄭伊婷回家，當時車停時，丙○○就丟酒瓶過來，酒瓶有打到車子右邊車燈，然後甲○○就將車停下，丙○○就
    打開車門抓郭衣領，將甲○○拉下車，我當時還在車上右前座尚未下車，當時他
    二人就跌倒在地，這時乙○○又從後衝過來，以手打甲○○頭部，後來二人一起
    打被害人甲○○，都有用腳踢被害人甲○○。（問：當時坐在車內，何以能看過
    程？）我看到他二人倒地後，我就下車要將他二人拉開。（問：有無報警？）我
    只有電話叫救護車，鄭伊婷當時亦有幫忙拉開他們。（問：前稱要拉他們是指哪
    些人？）是乙○○與丙○○打被害人甲○○，鄭伊婷亦在場幫我拉開雙方」等語
    及被告丙○○於本院刑事庭亦陳稱：係乙○○衝上前就踢甲○○，踢完就開始打
    甲○○等語，有本院九十一年易字第七九三號刑事卷九十一年十二月五日訊問筆
    錄可參，可見被告乙○○所辯不足採信。
（四）從而，原告主張被告二人共同傷害原告之事實，應堪認為真正，上開事實並經
      本院本院九十一年易字第七九三號刑事判決認定屬實，經本院調取該刑事案件
      全部卷宗核閱無訛。
四、按「因故意或過失，不法侵害他人之權利者，負損害賠償責任」；「不法侵害他
    人之身體或健康者，對於被害人因此喪失或減少勞動能力或增加生活上之需要時
    ，應負損害賠償責任。」；「不法侵害他人之身體、健康、名譽、自由、信用、
    隱私、貞操，或不法侵害其他人格法益而情節重大者，被害人雖非財產上之損害
    ，亦得請求賠償相當之金額。」，民法第一百八十四條第一項前段、第一百九十
    三條第一項、第一百九十五條第一項前段分別定有明文。經查，本件原告確係因
    被告二人之共同傷害行為而受傷，已如前述，是原告依侵權行為之規定，訴請被
    告二人賠償其損害，於法有據；茲就原告請求之項目、金額應否准許，分述如下
    ：
  １、醫藥費：
      原告主張其因被告之侵權行為，受有前揭傷害，並因而支出醫療費用共一萬六
      千三百八十元之事實，業據其提出長庚紀念醫院之醫療費用收據影本二張為證
      。依原告所受傷害及就醫情形以及各單據所載之醫療項目觀之，均屬治療上之
      必要費用，原告請求被告賠償上開醫療費用自屬有據。
  ２、看護費：
      原告主張其受傷後，因住院開刀自九十年十二月二十一日起至九十一年十月三
      日止，聘請看護人員照料，每日費用二千元，共支出二萬八千元，業據提出收
      據影本一份可證，衡酌原告所受之傷勢，其生活起居確有必要他人協助照料看
      護，原告請求被告給付看護費用二萬八千元部分，為有理由。
  ３、住院等雜項支出：
      原告主張其住院期間，因購買住院用品，花費一萬五千元乙節，為被告所否認
      ，原告並未舉證以實其說，自不足採。
  ４、工作薪資損失：
      原告主張未受傷前每月收入三萬五千元，自受傷後留職停薪無法工作，已達十
      一個月，被告應賠償之金額為三十八萬五千元。查原告主張受傷時每月之收入
      為三萬五千元乙節，業據提出在職證明書一份，雖被告丙○○辯稱：原告之公
      司係依實際業績給薪，並未保障底薪云云，惟縱原告月薪係依業績核薪，然依
      其平均月薪核算，亦無不合理之處，且原告斯時為通信公司之工程部主任平均
      月薪三萬五千元，亦符合社會常情，應堪採信。至於原告因受傷對其工作能力
      影響程度，經本院函查長庚紀念醫院基隆分院，該院函覆：「病患甲○○君於
      九十年十二月二十日因外傷至本院急診就診，因緊急開刀切除出血破裂之脾臟
      所需要之正中線剖腹探查之傷口，有可能為造成術後腹部傷勢不適之主因，以
      一般而言，傷口內層肌肉抗力程度在三個月左右即可達高峰（最佳程度），腹
      部可承受較高之腹壓，至於傷口不適疼痛之狀態則因人而異，「正常工作」得
      視其工作性質亦有所不同，而經開刀後其腹部之舒適及抗壓力，絕對不可能像
      未開刀前一樣，惟雖有不適及抗壓性稍差，但應可應付大多數之工作；．．．
      」，是本院認原告因受傷致無法工作之時間，應以三個月為允當，是原告工作
      薪資損失之損害為十萬五千元，（計算式：35000Ｘ3=105000 ），逾此部分之
      請求亦無理由。
  ５、減少勞動能力之損失：
      原告主張其因本件傷害事件，失去一個脾臟，免役系統失調，體能減低，無法
      再負擔較需體能之工作，以原告受傷時二十七歲至六十五歲期間，每月收入減
      少一萬元，共損失四百五十六萬元云云，惟查原告經開刀後雖有不適及抗壓性
      稍差，但應可應付大多數之工作，已如前述。是原告主張其係因失去一個脾臟
      導致減少勞動能力乙節，尚屬無據，而難採信，此部分之請求為無理由。
  ６、精神上損害部分：
      按慰撫金之多寡，應斟酌雙方之身分、地位、資力與加害之程度及其他各種情
      形核定相當之數額，亦即金額是否相當，自應依實際加害情形與被害人所受之
      痛苦及雙方之身分、地位、經濟狀況等關係決定之。本件原告因被告之侵權行
      為，受有原告頭部外傷、胸部挫傷、腹部鈍傷合併脾臟破裂並經手術切除脾臟
      、內出血、胰臟尾部挫傷等傷害，無論肉體及精神上均受有極大痛苦，自得請
      求精神慰藉金。本院斟酌原告之傷勢及審酌原告在有線電視工作，被告二人均
      為廚師暨兩造之身分、地位、經濟能力等一切情狀，認原告請求之非財產上損
      害賠償即慰撫金一百二十萬元，尚嫌過高，應予核減為五十萬元，始屬公允，
      逾此數額之請求，則無理由。
五、縱上各述，原告基於侵權行為法則，訴請被告賠償六十四萬九千三百八十元（計
    算式：16380+28000+105000+500000=649380元）及自九十一年十二月六日（起訴
    狀繕本送達翌日）起至清償日止，按年息百分之五計算之法定遲延利息範圍內，
    為有理由，應予准許，逾此範圍之請求，則無理由，應予駁回。
六、本件事證已臻明確，兩造其餘攻擊防禦方法及舉證，經審酌與本件判決結果不生
    影響，爰不一一論述，併此明。
七、訴訟費用負擔之依據：民事訴訟法第七十九條。
中　　　華　　　民　　　國　　九十三　　年　　　十　　　月　　二十九　  日
                                        臺灣士林地方法院民事第一庭
                                            法      官  陳靜芬
右為正本係照原本作成。
如對本判決上訴須於判決送達後廿日內向本院提出上訴狀。
中　　　華　　　民　　　國　　九十三　　年　　　十一　　月　　  八    　日
                                            法院書記官  陳秀蘭
